【裁判字號】    97,易,421
【裁判日期】    970319
【裁判案由】    竊盜
【裁判全文】
臺灣士林地方法院刑事判決               97年度易字第421號
公  訴  人  臺灣士林地方法院檢察署檢察官
被      告  甲○○
上列被告因竊盜案件，經檢察官提起公訴（97年度偵字第2915號）
，被告於本院準備程序中為有罪之陳述，經本院裁定改依簡式程
序審理，並判決如下：
    主  文
甲○○踰越牆垣，攜帶兇器竊盜，累犯，處有期徒刑捌月，扣案
之老虎鉗壹把沒收。
    事  實
一、甲○○於民國94年間，因犯竊盜罪，經臺灣高等法院以95年
    度上易字第220 號判決判處有期徒刑5 月確定，於95年5 月
    10日縮刑期滿執行完畢後，因違反毒品危害防制條例案件，
    經本院士林簡易庭以95年度士簡字第1394號簡易判決處有期
    徒刑3 月，嗣經減刑為1 月15日確定，復因犯竊盜罪，經本
    院以96年度易字第379 號判決判處有期徒刑6 月，嗣經減刑
    為有期徒刑3 月確定，上開2 罪經定應執行刑為有期徒刑4
    月，並於96年10月25日縮刑期滿執行完畢。詎仍不知悛悔，
    復意圖為自己不法之所有，基於竊盜之犯意，於97年2 月22
    日17時30分許，攜帶客觀上可供兇器使用，足以對人之生命
    、身體產生危害之老虎鉗1 把，前往位在台北縣淡水鎮○○
    ○路○ 段47號由乙○○經營之工廠，甲○○抵達上址後，先
    翻越該工廠之圍牆進入廠區內，再利用工廠內之乙炔切割器
    為工具，將原本放置在廠區內，由許文欽所有之槽型鋼1支
    切割為11小段後（涉嫌毀損部分，未據告訴），連同廠內之
    液壓機台變速馬達2 台，一併予以竊取（前開財物合計市價
    約新臺幣6 萬3 千元），得手後正欲離去之際，遭警當場查
    獲，並扣得上開槽型鋼11支、液壓機台變速馬達2 台（均已
    由所有人乙○○領回）及甲○○所有之老虎鉗1 把。
二、案經臺北縣政府警察局淡水分局報告臺灣士林地方法院檢察
    署檢察官偵查起訴。
    理  由
壹、證據能力之判斷
一、按簡式審判程序之證據調查，不受第159 條第1 項之限制，
    刑事訴訟法第273 條之2 定有明文，是依上開規定，於行簡
    式審判程序之案件，被告以外之人於審判外之陳述，除有其
    他不得作為證據之法定事由外，應認具有證據能力。
二、查本案被害人乙○○於警局初詢中所為之陳述，雖均係被告
    以外之人於審判外之陳述，惟因本案採行簡式審判程序，復
    無其他不得做為證據之法定事由，揆諸首揭說明，應認具有
    證據能力。
貳、本案論罪科刑
一、上揭犯罪事實，業據被告甲○○於本院審理中坦承不諱（見
    本院97年3 月5 日審判筆錄），核與證人即被害人乙○○於
    警局初詢中指述遭竊情節相符（見臺灣士林地方法院檢察署
    97年度偵字第2915號偵查卷第9 頁至第10頁），此外，並有
    被告所有並持以行竊之老虎鉗1 把扣案足憑，又被告竊得之
    財物為經切割為11小段之槽型鋼及液壓機台變速馬達2 台等
    物，並於案發後由所有人乙○○領回等情，亦有卷附查獲當
    時現場照片6 幀及贓物認領保管單1 紙可考（附於同上偵查
    卷第18頁至第22頁）。綜上，足認被告自白與事實相符，可
    以採信，本案事證至為明確，被告犯行堪予認定，應依法論
    科。
二、按刑法第321 條第1 項第3 款之攜帶兇器竊盜罪，係以行為
    人攜帶兇器竊盜為其加重條件，此所謂兇器，其種類並無限
    制，凡客觀上足對人之生命、身體、安全構成威脅，具有危
    險性之兇器均屬之，且祇須行竊時攜帶此種具有危險性之兇
    器為已足，並不以攜帶之初有行兇之意圖為必要（最高法院
    79年度臺上字第5253號判例參照）；而查老虎鉗為質地堅硬
    之金屬工具，如持有行兇，依照一般社會通念，足以對人之
    生命、身體產生危害，自屬兇器無訛。本案被告攜帶老虎鉗
    ，並以翻越圍牆方式，進入被害人之工廠內竊取財物得手，
    核其所為，係犯刑法第321 條第1 項第2 款、第3 款之加重
    竊盜罪，公訴意旨未論及被告踰越牆垣之加重竊盜犯行，核
    屬疏漏，併予指明；被告曾有如事實欄所載犯罪科刑及執行
    紀錄，有臺灣高等法院被告前案紀錄表在卷可稽，其於有期
    徒刑執行完畢後，5 年以內故意再犯本案有期徒刑以上之罪
    ，為累犯，應依刑法第47條第1 項之規定加重其刑。爰審酌
    被告曾有竊盜前科，復再犯本案犯行，足認品行不佳，攜帶
    兇器行竊，對他人人身安全所生危害非輕，然犯後坦承犯行
    ，態度尚佳，且竊得財物均已由被害人領回，並其犯罪之動
    機、目的及其智識程度等一切情狀，量處如主文所示之刑，
    以示懲儆，至公訴人雖向本院具體求刑1 年，然本院綜合各
    情而為前開量刑，已如前所述，公訴人所求刑度尚嫌過重，
    附此敘明。扣案之老虎鉗1 把，為被告所有，供本案犯罪所
    用之物，業據被告供明在卷，爰依刑法第38條第1 項第2 款
    之規定宣告沒收。
三、末查，公訴意旨雖建請本院依竊盜犯贓物犯保安處分條例第
    3 條第1 項之規定，宣告被告應於刑之執行前，令入勞動處
    所強制工作3 年。惟按上開條例第2 條第4 項規定，應執行
    之刑未達1 年以上者，不適用該條例規定，是本件被告所犯
    竊盜罪，既經本院定其應執行刑為有期徒刑8 月，即不得依
    前開條例第3 條第1 項規定，宣付被告應予強制工作之保安
    處分，併予說明。
據上論斷，應依刑事訴訟法第273 條之1 第1 項、第299 條第1
項前段，刑法第321 條第1 項第2 款、第3 款、第47條第1 項、
第38條第1項第2款，判決如主文。
本案經檢察官蔡啟文到庭執行職務。
中    華    民    國    97    年    3     月    19    日
                  刑事第二庭法  官  吳祚丞
以上正本證明與原本無異。
如不服本判決應於送達後10日內，向本院提出上訴書狀。其未敘
述上訴理由者，應於上訴期間屆滿後20日內向本院補提理由書狀
（均須按他造當事人之人數附繕本）。
                            書記官  方蘭芬
中    華    民    國    97    年    3     月    19    日
附錄本案論罪科刑法條全文
中華民國刑法第321條第1項第2款第3款（加重竊盜罪）
犯竊盜罪而有左列情形之一者，處 6 月以上、 5 年以下有期徒
刑：
二  毀越門扇、牆垣或其他安全設備而犯之者。
三  攜帶兇器而犯之者。


司法院資訊處製作；財團法人民間司法改革基金會備份。
